【裁判字號】    97,訴,1364
【裁判日期】    970822
【裁判案由】    偽造文書等
【裁判全文】
臺灣臺北地方法院刑事判決              97年度訴字第1364號
    公  訴  人  臺灣臺北地方法院檢察署檢察官
    被      告  乙○○
                        之11.
上開被告因偽造文書等案件，經檢察官提起公訴（九十七年度偵
緝字第五二五號），因被告於本院準備程序中就被訴事實為有罪
之陳述，經本院合議庭裁定改進行簡式審判程序，本院判決如下
：
    主  文
乙○○行使偽造私文書，足以生損害他人，處有期徒刑貳月，如
易科罰金，以銀元佰元即新臺幣玖佰元折算壹日，偽造「財源
交通有限公司」私印文貳枚、署押壹枚、偽造「甲○○」署押壹
枚均沒收。
    事  實
一、乙○○於民國九十五年二月十一日與財源交通有限公司（設
    於臺北市○○街三四巷五弄九號）簽訂計程車租賃契約書而
    向財源交通有限公司承租車牌號碼為一七八—ＤＣ號之營業
    用小客車，財源交通有限公司並因而將上開營業用小客車交
    付乙○○使用。乙○○明知其所持有之上開營業用小客車為
    財源交通有限公司所有，竟基於意圖為自己不法所有及行使
    偽造私文書之犯意，於民國九十五年六月二十八日某時，在
    不詳地點，以偽造「財源交通有限公司」私印文、署押及偽
    造「甲○○」署押在臺北市計程車客運業駕駛人自備車輛參
    與經營契約書（上有偽造「財源交通有限公司」私印文二枚
    、署押一枚及偽造「甲○○」署押一枚）之方式以偽造上開
    文件，並持上開文件向久久當鋪典當得款新臺幣（下同）二
    萬元，且將上開營業用小客車侵占入己，足以生損害於財源
    交通有限公司、久久當鋪及甲○○，嗣因久久當鋪員工謝曜
    安通知財源交通有限公司以五萬元之代價贖回上開營業用小
    客車，始查悉上情。
二、案經財源交通有限公司訴請臺灣臺北地方法院檢察署檢察官
    偵查起訴。
    理  由
一、上開犯罪事實，業據被告乙○○於偵查及本院審理中坦白承
    認，核與告訴人財源交通有限公司指訴、證人謝曜安證述情
    節相符，並有原車主計程車租賃契約書、當票、臺北市計程
    車客運業駕駛人自備車輛參與經營契約書在卷可資佐證，被
    告自白與事實相符，本件事證業已明確，被告犯行堪以認定
    。
二、查被告行為後，刑法業經立法院通過修正，於九十四年二月
    二日經總統公布修正，並自九十五年七月一日生效，就刑法
    第三百三十五條第一項罰金刑部分，因刑法第三十三條第五
    款之修正，上開規定法定刑之最低法定刑度提高為新臺幣一
    千元，經比較上開法律變更之情形，以九十五年七月一日修
    正生效前之規定對於被告較為有利，依據修正後刑法第二條
    第一項前段之規定，即應適用九十五年七月一日修正生效前
    之上開刑法規定，合先敘明。
三、核被告所為，係犯刑法第三百三十五條第一項之侵占罪及刑
    法第二百十六條、第二百十條之行使偽造私文書罪。被告於
    臺北市計程車客運業駕駛人自備車輛參與經營契約書上偽造
    「財源交通有限公司」私印文、署押及偽造「甲○○」署押
    及偽造臺北市計程車客運業駕駛人自備車輛參與經營契約書
    之行為，分為偽造私文書及行使偽造私文書之低度行為，均
    不另論罪。被告一行為涉犯上開二罪名，為想像競合犯，應
    依修正後刑法第五十五條之規定從重論以行使偽造私文書罪
    。爰審酌被告於偵查及本院審理中均坦白承認犯行，犯後態
    度尚佳，另參以被告犯罪動機、目的、犯罪手段及犯罪對於
    財源交通有限公司所生損害程度等情狀，量處如主文所示之
    刑，易科罰金部分，新修正刑法刪除「因身體、教育、職業
    、家庭之關係或其他正當事由，執行顯有困難者」之要件，
    並將易科罰金之折算標準，由原配合罰金罰鍰提高標準條例
    第二條（九十五年七月一日刪除生效）規定之銀元一百元至
    銀元三百元折算一日，提高為新臺幣一千元、二千元或三千
    元折算一日，是依修正後刑法第二條第一項前段之規定，應
    適用修正前之刑法第四十一條第一項前段之規定，諭知易科
    罰金之折算標準。另本案臺北市計程車客運業駕駛人自備車
    輛參與經營契約書上之「財源交通有限公司」私印文二枚、
    署押一枚及「甲○○」署押一枚，均為偽造之私印文、署押
    ，應依刑法第二百十九條規定併與宣告沒收。
四、按本條例施行前，經通緝而未於中華民國九十六年十二月三
    十一日以前自動歸案接受偵查、審判或執行者，不得依本條
    例減刑，中華民國九十六年罪犯減刑條例第五條定有明文。
    經查：本案被告係於九十六年六月十三日經臺灣臺北地方法
    院檢察署通緝在案，迄於九十七年三月四日始經緝獲歸案等
    情，有通緝案件移送書在卷可參，是依據前開規定，本件自
    無從予以減刑，併此敘明。
據上論斷，應依刑事訴訟法第二百七十三條之一第一項、第二百
九十九條第一項前段，修正後刑法第二條第一項前段、第三百三
十五條第一項、第二百十六條、第二百十條、第五十五條、第二
百十九條，修正前第四十一條第一項前段，修正前罰金罰鍰提高
標準條例第二條，現行法規所定貨幣單位折算新臺幣條例第二條
，判決如主文。
本案經檢察官鄧巧羚到庭執行職務
中    華    民    國    97    年    8     月    22    日
                        臺灣臺北地方法院刑事第八庭
                            法  官  唐于智
上正本證明與原本無異。
如不服本判決，應於判決送達後10日內向本院提出上訴狀（應抄
附繕本）。告訴人或被害人如對於本判決不服者，應具備理由請
求檢察官上訴，其上訴期間之計算係以檢察官收受判決正本之日
期為準。
                            書記官  陳家欣
中    華    民    國    97    年    8     月    22    日
附錄本案論罪法條
刑法第335條第1項
意圖為自己或第三人不法之所有，而侵占自己持有他人之物者，
處5 年以下有期徒刑、拘役或科或併科1000元以下罰金。
刑法第216條
行使第210 條至第215 條之文書者，依偽造、變造文書或登載不
實事項或使登載不實事項之規定處斷。
刑法第210條
偽造、變造私文書，足以生損害於公眾或他人者，處5 年以下有
期徒刑。


司法院資訊處製作；財團法人民間司法改革基金會備份。
